【裁判字號】    92,訴,3780
【裁判日期】    920822
【裁判案由】    證券交易法
【裁判全文】
臺北高等行政法院裁定                            九十二年度訴字第三七八○號
    原      告  甲○○
    被      告  財政部證券暨期貨管理委員會
    代  表  人  丁克華（主任委員）
右當事人間因證券交易法事件，原告不服財政部中華民國九十二年三月二十一日台財
訴字第○九二一三五一九八七號訴願決定，提起行政訴訟，本院裁定如左：
    主  文
原告之訴駁回。
訴訟費用由原告負擔。
    理  由
一、按訴願之提起，應自行政處分達到或公告期滿之次日起三十日內為之。訴願事件
    ，提起訴願逾法定期間者，應為不受理之決定，分別為訴願法第十四條第一項及
    第七十七條第二款所明定。
二、本件原告因證券交易法事件，前經被告以民國（下同）八十八年四月二十七日（
    八八）台財證（一）第三三四三三—二五號處分書，處原告罰鍰銀元二萬元（折
    合新台幣六萬元），嗣因原告未繳納罰鍰，被告再以九十年七月四日（九○）台
    財證（法）字第○○一九七○號函送上開處分書影本，限期原告繳納，經原告於
    九十年七月十日收受，此有經原告蓋章簽收之郵局掛號郵件收件回執影本附於訴
    願卷及本院卷可稽。核計其提起訴願之三十日法定不變期間，至遲應自九十年七
    月十一日起算，因原告住苗栗縣，扣除在途期間四日，是迄至九十年八月十三日
    （星期一）即已屆滿。原告遲至九十一年十二月二十四日始向財政部提起訴願，
    此有該部蓋於訴願書上之收件日期章戳可按，是其訴願之提起，顯已逾越首開法
    定不變期間，訴願決定就程序上予以不受理，自無不合。原告復對之提起行政訴
    訟，難謂合法，應予駁回。至其實體上之主張及陳述，已無審究之必要，併此敘
    明。
三、原告主張被告之處分自八十五年至八十八年，並移送強制執行，屬持續性之處罰
    行為，於存續期間內依行政程序法第一百二十八條規定，法定救濟期間經過後，
    對具有持續效力之行政處分仍得申請撤銷、廢止，參以被告九十一年十二月二十
    六日台財證法字第○九一○一六七二九八號書函答復原告略以：「受處分人如不
    服本會之行政處分，應循行政救濟程序申訴，惟提起訴願並不停止處分之執行」
    等語，是原告據此提起訴願，應屬合理，因此，財政部之訴願不受理決定，實為
    不合理之決定乙節。經查，原告因多次違反證券交易法行為，分遭被告予以處分
    ，各該處分依原告違反之事實及適用之法律，分別發生效力，原告如有不服，應
    於收受各該處分之次日起三十日內為之，此為法定不變期間，不因被告是否移送
    強制執行或另外處分原告而異其救濟期間。至被告上開九十一年十二月二十六日
    台財證法字第○九一○一六七二九八號書函，並非教示原告得不遵守法定救濟期
    間，原告執此指摘訴願決定不合法，亦無足取。況本件原告係因不服被告八十六
    年五月十二日台財證（六）字第○二九三六號處分書，循行政救濟程序，提起
    訴願及本件行政訴訟，其並非於向行政機關申請撤銷、廢止或變更原行政處分遭
    否准後始提起訴願及本件行政訴訟，自無行政程序法第一百二十八條程序重開規
    定之適用，是原告稱本件程序重開乙節，殊無可採。
四、依行政訴訟法第一百零七條第一項第十款、第一百零四條、民事訴訟法第九十五
    條、第七十八條，裁定如主文。
中      華      民      國    九十二    年      八      月    二十二    日
                        臺 北 高 等 行 政 法 院   第 六 庭
                                           審 判 長 法  官  林樹埔
                                                    法  官  黃本仁
                                                    法  官  曹瑞卿
右為正本係照原本作成。
如不服本裁定，應於送達後十日內向本院提出抗告狀（須按他造人數附繕本）。
中      華      民      國    九十二    年      八      月    二十五    日
                                                    書記官  方偉皓


司法院資訊處製作；財團法人民間司法改革基金會備份。
